臺灣基隆地方法院民事判決
111年度訴字第354號
原      告  王明國  
送達代收人  廖素琴  
被      告  龔昭明  
上列當事人間損害賠償等事件，本院於民國111年8月30日言詞辯
論終結，判決如下：
    主      文
原告之訴駁回。
訴訟費用新臺幣壹萬柒仟參佰參拾伍元由原告負擔。
    事實及理由
一、原告起訴主張：兩造為鄰居，原告係基隆市○○區○○段○○○○段
    000地號土地（下稱系爭土地）之共有人。被告龔昭明所有
    之車輛（下稱系爭車輛）原係停放在防火巷或其住宅側邊，
    然自民國108年8月起，被告擅將系爭車輛停放於系爭土地之
    出入口，致停放於系爭土地上之車輛無法直接通行至道路，
    而系爭土地之出入口為私設道路無法劃設禁停標線，被告則
    以該路段未劃設禁止停標線為由，將系爭車輛停放於系爭土
    地之出入口妨礙原告所有權之行使，經多次協調均無效。又
    因被告妨礙停放於系爭土地上之車輛進出，致原告無法將系
    爭土地出售或承租予他人，而受有新臺幣（下同）66,000元
    （2,000元/車位×33個月）之租金損失，加以原告因系爭土
    地價額貶損之情事承受長達7個月壓力，並請求精神慰撫金5
    2,500元（7,500元×7個月）。為此，爰依民法第767條及侵
    權行為之法律規定，提起本件訴訟，並聲明：被告應將占用
    系爭土地上之系爭車輛遷移，並將上開占有之系爭土地返還
    原告，並賠償原告118,500元。
二、被告則求為判決：原告之訴駁回。其答辯意旨略以：系爭車
    輛占用之土地乃基隆市政府所有，而非屬原告所有，原告自
    無請求被告遷移系爭車輛之理，且系爭車輛停放該處並未影
    響停放於系爭土地上之車輛之出入等語。
三、本院之判斷：
　　原告主張被告應將停放於系爭土地之出入口之系爭車輛遷移
    至他處，並賠償原告118,500元等情，則為被告所否認，並
    以前揭情詞置辯。是本件之爭點即為系爭土地之出入口（即
    系爭車輛停放處之土地）是否為原告所有？原告得否向被告
    請求妨害所有權行使之損害賠償？茲析述如下：
(一)系爭土地之出入口即系爭車輛停放處之土地是否為原告所有
    ？　　
　⒈按所有人對於無權占有或侵奪其所有物者，得請求返還之。
    對於妨害其所有權者，得請求除去之。有妨害其所有權之虞
    者，得請求防止之；各共有人對於第三人得就共有物之全部
    ，為本於所有權之請求。但回復共有物之請求，僅得為共有
    人全體之利益為之，民法第767條、第821條分別定有明文，
    惟此權利以所有權人對侵奪之人始得行使。又各共有人對於
    無權占有或侵奪共有物者，請求返還共有物之訴，依民法82
    1條但書之規定，應求為命被告向共有人全體返還共有物之
    判決，其請求僅向自己返還者，應將其訴駁回（最高法院37
    年上字第6703號判決意旨參照）。
　⒉原告雖為系爭土地之共有人，此有系爭土地登記第一類謄本
    （所有權個人全部）在卷可稽，惟被告於本院言詞辯論時抗
    辯被告所有之系爭車輛停放之土地乃基隆市政府所有，而非
    屬原告所有，亦為原告所不爭執，揆諸前開說明，縱系爭車
    輛停放於系爭土地之出入口有妨礙原告所有權行使之情事，
    然系爭車輛停放之土地並非原告所有，原告既非所有權人，
    自無法居於所有權人之地位依民法第767條之規定請求排除
    侵害，故原告主張被告應將停放於系爭土地之出入口之系爭
    車輛遷移至他處，自難憑採。
　⒊縱被告所有系爭車輛占用之土地為原告所共有之系爭土地，
    原告為系爭土地之共有人，並未請求被告將系爭車輛占用之
    系爭土地返還全體共有人，卻僅聲明請求被告向原告即部分
    共有人返還系爭土地，於法尚有未合，揆諸前揭意旨，原告
    之訴亦無理由，應予駁回，附此敘明。
(二)原告得否向被告請求妨害所有權行使之損害賠償？　　
　⒈原告主張因被告所有之系爭車輛停放於系爭土地之出入口而
    妨礙停放於系爭土地上之車輛進出，致系爭土地無法出售或
    承租予他人，而受有66,000元之租金損失，加以原告因系爭
    土地價額貶損之情事承受長達7個月壓力，並請求精神慰撫
    金52,500元，共118,500元，並提出70年間之地籍圖1紙為證
    。
　⒉惟本院觀諸原告提出之地籍圖，圖面上僅標示各地號土地之
    界線，至於原告所指如起訴狀附件4劃有黃色標線及數字之
    系爭土地之位置、面積並未有任何標示（未測量），而無法
    逕以該地籍圖確認原告所指如起訴狀附件4劃有黃色標線及
    數字之系爭土地確實為原告所共有，原告復未提出其他具體
    證據以實其說，並拒絕地政機關至現場測量，此有本院111
    年8月30日言詞辯論筆錄在卷可稽。原告既未能證明如起訴
    狀附件4劃有黃色標線及數字之系爭土地確實為原告所共有
    ，是原告主張因被告所有之系爭車輛停放於系爭土地之出入
    口而妨礙停放於系爭土地上之車輛進出，致系爭土地無法出
    售或承租予他人，而請求被告賠償118.500元，即屬無據。
四、綜上所述，原告既未能證明如起訴狀附件4劃有黃色標線及
    數字之系爭土地確實為原告所共有，且系爭車輛停放之土地
    非屬原告所共有，則原告依民法第767條及侵權行為之規定
    ，請求被告應將占用系爭土地上之系爭車輛遷移，並將上開
    占有之系爭土地返還原告，並賠償原告118,500元，均屬無
    據，應予駁回。
五、本件事證已臻明確，兩造其餘攻擊防禦方法及舉證，經本院
    最後審酌後，核與判決結果均不生影響，爰不一一論列，附
    此敘明。
六、本件訴訟費用17,335元由原告負擔。
七、據上論結，本件原告之訴為無理由，依民事訴訟法第78條、
    第87條第1項，判決如主文。
中　　華　　民　　國　　111 　年　　10　　月　　4 　　日
                  民事庭法　  官　  徐世禎　　　　　
以上正本係照原本作成。
如對本判決上訴，須於判決送達後廿日內向本院提出上訴狀。如
委任律師提起上訴者，應一併繳納上訴審裁判費。
中　　華　　民　　國　　111 　年　　10　　月　　4 　　日
                        書 記 官　  林煜庭